臺灣高等法院臺中分院民事判決　99年度上國易字第9號
上訴人即附
帶被上訴人　苗栗縣政府
法定代理人　戊○○
訴訟代理人　饒斯棋律師
被上訴人即
附帶上訴人　丙○○
被上訴人即
附帶上訴人　甲○○
被上訴人即
附帶上訴人　乙○○
兼前列三人
共　　　同
法定代理人　丁○○
前　列四人
共　　　同
訴訟代理人　李震華律師
上列當事人間請求國家賠償事件，上訴人對於民國99年10月21日
臺灣苗栗地方法院99年度國字第2號第一審判決提起上訴，被上
訴人為附帶上訴，本院於100年2月16日言詞辯論終結，判決如下
：
    主  文
原判決除確定部分外關於(一)命上訴人苗栗縣政府分別給付被上訴
人丁○○新台幣壹拾萬玖仟伍佰玖拾伍元本息、丙○○新台幣壹
拾陸萬玖仟捌佰陸拾捌元本息部分，及該部分假執行之宣告，暨
除確定部分外訴訟費用之裁判均廢棄。(二)命上訴人苗栗縣政府分
別給付被上訴人甲○○、乙○○超過新台幣壹萬仟伍佰玖拾陸
元本息、新台幣柒萬壹仟伍佰貳拾捌元本息及該部分假執行之宣
告，並命上訴人苗栗縣政府負擔之訴訟費用（確定部分除外）之
裁判廢棄。
上開(一)(二)廢棄部分，被上訴人丁○○、丙○○、甲○○、乙○
○在第一審之訴及假執行之聲請，均駁回。
苗栗縣政府其餘上訴駁回。
丁○○、丙○○、甲○○、乙○○附帶上訴均駁回。
第一審訴訟費用（除確定部分外）關於命上訴人苗栗縣政府負擔
部分，及第二審訴訟費用關於上訴部分，由上訴人苗栗縣政府負
擔四分之一，餘由被上訴人丁○○、丙○○、甲○○、乙○○負
擔。第二審訴訟費用關於附帶上訴部分，由附帶上訴人丁○○、
丙○○、甲○○、乙○○負擔。
    事實及理由
一、本件被上訴人即附帶上訴人丁○○、丙○○、甲○○、乙○
    ○（下均稱被上訴人或附帶上訴人或丁○○、丙○○、甲○
    ○、乙○○）：查被害人己○○為被上訴人丁○○之夫、及
    丙○○、甲○○、乙○○之父，於民國（下同）98年4月19
    日夜間9時25分許，搭坐訴外人庚○○所駕駛車牌4519 -辛○
    號自用小客車，沿壬○鄉○○○○道路由東往西方向行駛，途
    經該路段8.5公里處之彎道時，因該彎道未設置夜間照明，
    且該彎道末端路邊因道路施工剷平路旁坡崁式護邊，而留有
    一約10公尺寬缺口，又施工中未設置任何安全及警示措施，
    致訴外人庚○○誤以前方彎道末端缺口為道路而駛入，直接
    自該路段之道路缺口墜落山崖約60公尺之溪谷處，造成己○
    ○受有外傷性出血性神經性休克、頭胸部外傷骨折、頸椎骨
    折等傷害，雖經送醫急救仍不治死亡。查上訴人即附帶被上
    訴人苗栗縣政府（下簡稱上訴人或附帶被上訴人或苗栗縣政
    府），係本件事故路段即苗栗縣壬○鄉癸○村苗62線（以下
    稱系爭事故路段）之管理維修機關，然卻未盡其監督管理職
    責，任令該彎道末端仍留有上述施工破壞道路坡崁護邊之道
    路缺口，且未設置任何警示及安全防護措施，致本件事故發
    生，故己○○之死亡與苗栗縣政府就系爭事故路段欠缺妥適
    設置與管理間有相當因果關係存在。被上訴人等為己○○之
    配偶或子女，因本件事故之發生，而分別遭受財產上及非財
    產上之損害。又被上訴人曾書面請求上訴人國家賠償遭拒，
    故提起本件訴訟。爰依國家賠償法第3條第1項之規定，請求
    上訴人賠償被上訴人丁○○新臺幣（下同）2,595,686元、
    丙○○1,698,679元、甲○○1,942,979元、乙○○2,232,64
    0元等人之扶養費及精神慰撫金，合計共8,469,984元（查細
    項金額殯喪費、扶養費、慰撫金等詳如附件計算表所示）。
    又本件事故之發生，上訴人與訴外人庚○○各應負擔一半之
    責任，因此，上開金額扣除訴外人庚○○應負擔之責任二分
    之一後被上訴人請求上訴人賠償之金額合計為4,234,992元
    ，然原審僅認定上訴人應負10%責任，並判令上訴人應分別
    給付被上訴人丁○○109,595元、丙○○169,868元、甲○○
    194,298元、乙○○223,264元（查細項金額殯喪費、扶養費
    、慰撫金等詳如附件計算表所示），為此提起附帶上訴，並
    主張上訴人就本件肇事責任應負擔三成責任，並請求上訴人
    分別再給付丁○○219,190元、丙○○339,736元、甲○○38
    8,596元、乙○○446,528元（查細項金額殯喪費、扶養費、
    慰撫金等詳如附件計算表所示）。又嗣後被上訴人丁○○與
    庚○○成立和解，庚○○並賠償丁○○170萬元。另本件理
    賠強制汽車責任保險金150萬元，由被上訴人等四人平均受
    領等詞。並求為判決駁回對造之上訴。並附帶上訴求為判決
    ：(一)原判決不利於附帶上訴人部分廢棄。(二)上開廢棄部分，
    被附帶上訴人應再給付附帶上訴人丁○○219,190元、甲○
    ○388,596元、乙○○446,528元及丙○○339,736元，及均
    自訴狀繕本送達翌日起依年息百分之五計算之利息。(三)第一
    、二訴訟費用均由附帶被上訴人負擔。(四)如受有利判決願供
    擔保請准宣告假執行。（查被上訴人起訴金額、原審判准金
    額、敗訴金額、附帶上訴金額等均詳如附件計算表所示；又
    被上訴人一審敗訴而未附帶上訴部分，即告確定）。
二、被上訴人即附帶被上訴人苗栗縣政府則以：查本案行車事故
    發生地點即苗62線8.5公里處係屬連續彎道，該路段前後均
    設置有諸多警告設施。雖當日於事故地點附近之汶水溪河床
    有施作提防及檔土牆工程，但於行車事故地點並無任何施作
    道路工程之行為，故該處現場地形地貌皆無破壞仍維持原樣
    ，並無設置護欄之必要，而行車事故地點之路段警告措施，
    及汶水溪河床堤防及檔土牆工程之安全措施確實皆無欠缺。
    又查依相驗卷所附事故現場圖記載註1：「現場無煞車痕」
    ，且對照同卷宗照片編號1所示之「肇事位置」及照片編號
    三所示之「肇事位置遺留檔泥板」可知，肇事者庚○○其業
    已經轉向駛過未設置護欄之區域，係於最後之彎道可能因車
    速過快、轉向不及而在沒有煞車之情況下擦撞水泥擋土牆後
    墬落山谷，故上訴人於公有公共設施之設置暨管理上並未有
    任何欠缺。又依苗栗縣警察局大湖分局就本案肇事所製作之
    道路交通事故調查報告書，及臺灣苗栗地方法院檢察署98年
    度偵字第3366號緩起訴處分書所載，汽車駕駛人庚○○對路
    況不熟，又酒後駕車，且庚○○經送醫後檢測血液中酒精濃
    度高達214mg/l（經換算呼氣中酒測值高達每公升1.07毫克
    ），不僅肇事率超出未飲酒之正常人，且達刑法第185條之3
    規定所謂「不能安全駕駛」之標準，更屬中度中毒，其症狀
    有不太穩、噁心嘔吐及精神混惑不清晰，故汽車駕駛人庚○
    ○之駕駛操控力顯然欠佳，其視覺及反應能力均有所降低，
    始會發生本件車禍，而與道路之狀況並無因果關係。故本件
    行車事故係庚○○因違法酒後駕車所導致，被上訴人主張上
    訴人管理有欠缺，導致被害人死亡，並無理由。退步言之，
    縱認上訴人應負賠償責任，但由於被害人己○○自行搭乘庚
    ○○酒駕之車輛，己○○亦必須承受庚○○的過失等語，資
    為抗辯。並求為判決：(一)原判決不利部分廢棄。(二)前項廢棄
    部分，被上訴人在第一審之訴駁回。(三)第一、二審訴訟費用
    均由被上訴人負擔。另求為判決駁回對造之附帶上訴。
貳、法官協議兩造爭點整理（見本審卷第43頁反頁）：
一、兩造不爭執事項：
  (一)己○○為丁○○之夫，丙○○、甲○○、乙○○之父，於98
    年4 月19日下午9 時25分許，搭乘訴外人庚○○酒後駕駛之
    車牌4519-辛○ 號自用小客車，沿壬○鄉○○○○道路由東往西
    方向行駛，途經該路段8.5 公里處之彎道時，該彎道留有一
    約10公尺寬缺口，訴外人庚○○竟自該彎道末端缺口駛入，
    而墜落山崖約60公尺之溪谷處，造成己○○受有外傷性出血
    性神經性休克、頭胸部外傷骨折、頸椎骨折等傷害，經送醫
    急救仍不治死亡。
  (二)庚○○與丁○○於98年6 月4 日成立書面和解，和解金額為
    新台幣170萬元。
  (三)丁○○支付己○○喪葬費用新台幣95,950元。
二、兩造爭執事項：
  (一)系爭肇事路段的設置管理是否欠缺？如有欠缺其與訴外人己
    ○○之死亡是否有因果關係？
  (二)丁○○等人請求之金額多少？己○○與本件車禍事故之發生
    是否與有過失？
參、得心證之理由：
一、查被上訴人主張：己○○分別為被上訴人丁○○之夫，丙○
    ○、甲○○、乙○○之父，己○○於前開時、地，搭乘訴外
    人庚○○酒後駕駛之車牌4519-辛○號自用小客車，行經系爭
    事故路段自該彎道末端缺口駛入，而墜落山崖約60公尺之溪
    谷處，造成己○○傷重死亡等情，為上訴人所不爭執，並經
    本院調閱台灣苗栗地方法院檢察署98年度偵字第3366號偵查
    卷宗、98年度相字第175號相驗卷宗及所附肇事現場圖、現
    場照片、戶籍謄本等，核閱無誤，自屬實在。
二、又被上訴人主張系爭事故路段之設置或管理有欠缺，且被害
    人己○○之死亡與系爭事故路段之設置或管理欠缺有因果關
    係等情，然為上訴人所否認，並以前詞置辯，是本件首應審
    究者，厥為系爭事故路段之設置或管理是否有欠缺？及被害
    人己○○之死亡與系爭事故路段之設置或管理欠缺是否有因
    果關係？茲分述如下：
  (一)公有公共設施因設置或管理有欠缺，致人民生命、身體或財
    產受損害者，國家應負損害賠償責任，國家賠償法第三條第
    一項定有明文。而所謂公共設施之設置有欠缺，係指公共設
    施建造之初，即存有瑕疵而言；管理有欠缺者，係指公共設
    施建造後未妥善保管，怠為修護致該物發生瑕疵而言。又人
    民依上開規定請求國家賠償時，尚須人民之生命、身體或財
    產所受之損害，與公有公共設施之設置或管理之欠缺，具有
    相當因果關係，始足當之。亦即在公有公共設施因設置或管
    理有欠缺之情況下，依客觀之觀察，通常會發生損害者，即
    為有因果關係，如必不生該等損害或通常亦不生該等損害者
    ，則不具有因果關係（最高法院84年度台上字第1004號裁判
    參照）。次按，公路主管機關為維護公路之安全及暢通，應
    於必要地點設置標誌、標線、號誌、護欄及行車分隔設施等
    交通安全工程設施，並得視實際需要劃設車輛專用道，公路
    法第58條定有明文。
  (二)經查，系爭事故路段係剛好位於壬○鄉○○○○道路段8.5公
    里處之彎道，且該彎道末端路邊並未設置防護欄，留有一約
    10公尺寬缺口等情，為兩造所不爭執，已如前述。雖然上訴
    人抗辯：系爭事故發生地點之前後均設置有警告設施，故系
    爭事故路段設置或管理並無缺失云云，有現場照片所示之由
    東向西方向連續彎路標誌可證（見原審卷58、59頁及臺灣苗
    栗地方法院檢察署98年度相字第175號卷《下稱相驗卷》第
    25頁），惟觀原審卷附肇事現場照片（見原審卷第58-62頁
    ）及相驗卷所附現場照片及道路交通事故現場圖（見相驗卷
    第18、45、46頁），可知該苗62線8.5公里處之彎道，除事
    故發生地點之彎道路邊未設置防護欄外，其餘接連彎道前後
    之道路路邊均設有水泥防護欄或擋土牆，再依上開現場圖及
    現場照片所示，該彎道之轉彎角度接近90度，而系爭事故發
    生地點剛好係位於彎道轉彎角度最大之地方，是最容易發生
    車輛衝出彎道而墜落山崖之地點，相較於彎道前後已設置水
    泥防護欄與擋土牆而轉彎角度較小之相接連路段而言，該事
    故發生地點之路段更應該設置水泥防護欄，以避免車輛或行
    人發生墜落山崖之意外，然上訴人於系爭事故路段卻留有一
    約10公尺寬缺口未設置防護欄，致訴外人庚○○駕車載被害
    人己○○，於夜間視線不良下，行經系爭事故路段，自該缺
    口直接墜落山崖，並造成己○○傷重而亡，足證系爭事故路
    段之設置或管理顯有欠缺，且與己○○之死亡間有相當因果
    關係。
  (三)本上訴人雖辯稱系爭事故之發生係訴外人庚○○因違法酒後
    駕車所導致，與上訴人設置、管理有無欠缺無因果關係云云
    。惟查，庚○○固因酒醉駕車行經該彎道路段時，其注意力
    較常人為欠缺、然上訴人苟在系爭事故路段防護欄，則庚○
    ○車輛勢必將會因該防護欄之阻擋，而不致於發生墜落山崖
    意外之結果。是上訴人上開辯解，自不足採。
三、查上訴人系爭事故路段設置或管理有欠缺，並造成己○○之
    死亡，業如前述，是本件次應審究者，厥為被上訴人所得請
    求上訴人賠償之金額，爰分述如下：
  (一)殯葬費部分：
　　殯葬費為收殮及埋葬費用，其賠償範圍應以實際支出之費用
　  為準，且應斟酌被害人當地之習俗、被害人之身分、地位及
    生前經濟狀況決定之。查被上訴人丁○○所請求之殯葬費95
    ,950元，業據其提出喪禮服務明細表在原審卷為證，復為上
    訴人所不爭執，故此部分之請求應予准許。
  (二)扶養費部分：
  1.被上訴人丁○○請求扶養費1,499,736元部分，業經原審以
    其能以自己財產維持生活為由，全部駁回，而被上訴人丁○
    ○就此部分，亦未附帶上訴（詳如附件計算表所示），則丁
    ○○此部分即告敗訴確定。
  2.被上訴人甲○○、乙○○、丙○○請求之扶養費部分：被上
    訴人乙○○於92年4月26日生、甲○○於88年8月12日生、丙
    ○○於85年12月2日生，均為被害人己○○之未成年子女，
    於本件事件發生時，分別年僅6歲、10歲、13歲（未滿1歲以
    1 歲計），至成年為止，分別尚有14年、10年、7年尚待扶
    養，而其三人之扶養費又均應由被害人己○○與其母丁○○
    各負擔一半。又所謂扶養費用，應係指一般扶養權利人於現
    今社會生活中，維持其人之尊嚴最基本生活要求所需之費用
    ，其標準固不易選擇，但此等費用之決定應顧及一般國民之
    生活水平，不能僅以最高或最低生活標準為依據，自較公允
    。是本院認應以統計上一般國民各該年度之平均消費額為計
    算之標準，方能達成上開維持其人之尊嚴基本生活要求之目
    標。故本件被上訴人主張以卷附（見本審卷第45頁）行政院
    主計處97年度臺灣新竹縣地區平均每人每月消費支出18,985
    元，換算出之每人每年消費支出227,820元作為計算扶養費
    用基準，應屬適當。綜上，被上訴人甲○○得請求扶養費損
    失，依霍夫曼計算法扣除中間利息後，得一次請求之金額為
    942,979元（計算式：2278208.00000002＝942979，小
    數點以下4捨5入）；被上訴人乙○○得請求扶養費損失，依
    霍夫曼計算法扣除中間利息後，得一次請求之金額為1,232,
    640元（計算式：22782010.00000002＝0000000 ，小數
    點以下4捨5入）；被上訴人丙○○得請求扶養費損失，依霍
    夫曼計算法扣除中間利息後，得一次請求之金額為698,678
    元（計算式：2278206.00000002＝698678，小數點以下
    4捨5入）。
  (三)慰撫金部分：
    查本件被害人己○○為被上訴人丁○○之夫，被上訴人甲○
    ○、乙○○、丙○○之父，發生事故時為35歲，正值壯年期
    ，卻因本件事故而早逝，導致被上訴人丁○○等人因本件事
    故而分別驟失其配偶及慈父，必哀痛逾恆。又被上訴人丙○
    ○、甲○○、乙○○均尚未成年，日後尚需被上訴人丁○○
    一人獨立扶養，人生遭逢重大鉅變，身心創痛自難撫平，故
    被上訴人丁○○等人均得請求上訴人賠償慰撫金。爰斟酌丁
    ○○目前任職於護理之家，名下有土地、房屋等財產；甲○
    ○、乙○○、丙○○等人則均為未成人，無任何收入等一切
    情狀，此有稅務電子閘明財產所得調件明細表在卷可稽，是
    本院審酌實際情況，及兩造之身分、地位、經濟能力等，認
    原審准許被上訴人請求精神慰撫金各100萬元．尚屬允當。
四、又按損害之發生或擴大，被害人與有過失者，法院得減輕賠
    償金額，或免除之。前項之規定，於被害人之代理人或使用
    人與有過失者，準用之，民法第217條第1項、第3項分別定
    有明文。查本件事故發生時，訴外人己○○係搭乘訴外人庚
    ○○所駕駛之自小客車，故庚○○為己○○之使用人。又庚
    ○○在駕駛車輛時，其呼氣中酒測值高達每公升1.07毫克，
    顯已超過刑法第185條之3規定所謂「不能安全駕駛」之標準
    （標準即呼氣酒精濃度每公升0.55亳克），足見其在行車時
    已處於酒醉駕車之行車極不安全狀態。參以系爭事故路段之
    彎道前方設有上訴人所設置之由東向西方向連續彎路標誌，
    雖然上訴人未在該肇事地點設置防護欄防止車輛或行人墜落
    ，但倘若庚○○未酒醉駕車，則其在進入彎道時，應當會注
    意到上開連續彎路之標誌，而不致於疏未注意到該彎道之存
    在，而將該車輛直接往前直行而墜落山崖。故足見本件事故
    之發生，庚○○應負絕大部分之過失責任。又庚○○復為己
    ○○之使用人，是揆諸上開法條規定，被害人己○○在本件
    事故中自應承擔庚○○之過失責任。茲審酌上開所述兩造之
    行為對其損害發生原因力之強弱程度，本院認道路上訴人應
    負20％之過失責任，被害人己○○應負80％之過失責任。故
    爰依上開過失相抵原則，酌減上訴人賠償責任。從而，被上
    訴人丁○○所得請求之損害賠償金額為219,190元〈計算式
    ：（95,950＋1,000,000）0.2＝219,190〉；被上訴人甲
    ○○得請求之損害賠償金額為388,596元〈計算式：（942,9
    79＋1,000,000）0.2＝388,596，元以下4捨5入〉；被上
    訴人乙○○得請求之損害賠償金額為446,528元〈計算式：
    （1,232,640＋1,000,000）0.2＝446,528〉；被上訴人丙
    ○○得請求之損害賠償金額為339,736元〈計算式：（698,6
    78＋1,000,000）0.2＝339,736，元以下4捨5入〉。
五、又按強制汽車責任保險法第32條明定：「保險人依本法規定
    所為之保險給付，視為被保險人損害賠償金額之一部分；被
    保險人受賠償請求時，得扣除之」。查被上訴人等自承因本
    件車禍受領強制汽車責任理賠保險金150萬元，且由被上訴
    人等四人均分等詞在卷（見本審卷第62頁），即被上訴人四
    人每人各受領375,000元保險金。是被上訴人等上開請求賠
    償金額應再扣除所受領之強制汽車責任理賠保險金。從而被
    上訴人丁○○、丙○○得請求賠償219,190元、339,736經扣
    除保險理賠金後，已不能再向上訴人請求賠償，是原判決仍
    命上訴人各給付丁○○、丙○○109,595元、169,868元，顯
    有未洽。另甲○○、乙○○經扣除保險理賠金後，得分別向
    上訴人請求賠償13,596元、71,528元，是原審判令上訴人給
    付甲○○、乙○○之金額逾上開部分，為無理由。至附帶上
    訴人丁○○、丙○○、甲○○、乙○○附帶上訴主張附帶被
    上訴人苗栗縣政府再給付金額部分，則均無理由。
肆、綜上所述，本件被上訴人丁○○、丙○○本於國家賠償法第
    3條第1項規定，請求上訴人苗栗縣政府各給付109,595元本
    息、169,868元本息，為無理由，不應准許。其假執行之聲
    請亦失所附麗，應併予駁回。是原審判命上訴人如數給付，
    並為假執行之宣告，自有未洽。苗栗縣政府上訴意旨指摘原
    判決不當，求予廢棄改判，為有理由。自應由本院予以廢棄
    改判，如主文第二項所示。又本件被上訴人甲○○、乙○○
    本於國家賠償法第3條第1項規定，請求上訴人苗栗縣政府各
    給付13,596元本息、71,528元本息部分，為有理由，應予准
    許。逾此所為請求，為無理由，應予駁回。是原審就超過上
    開應准許部分，為上訴人苗栗縣政府敗訴之判決，並為假執
    行之宣告，自有未洽。苗栗縣政府上訴意旨就此部分指摘原
    判決不當，求予廢棄改判，為有理由。至於上開應准許部分
    ，原審判命上訴人苗栗縣政府如數給付，並為假執行之宣告
    ，核無違誤，苗栗縣政府上訴意旨，就此部分，仍執陳詞，
    指摘原判決不當，求予廢棄，為無理由，應駁回其上訴。又
    附帶上訴人丁○○、丙○○、甲○○、乙○○本於國家賠償
    法第3條第1項規定，請求附帶被上訴人苗栗縣政府再各給付
    219,190元本息、339,736元本息、388,596元本息、446,528
    元本息，均無理由，不應准許。是原審為附帶上訴人等敗訴
    之判決，及駁回其假執行之聲請，並無不合。附帶上訴意旨
    指摘原判決不當，求予廢棄改判，為無理由，應予駁回。又
    本件上訴及附帶上訴金額均未新台幣150萬元，是本院判決
    後即告確定，自勿庸再宣告假執行，併此明。
伍、本件事證已臻明確，兩造其餘攻擊或防禦方法及所提證據，
    均與本院心證之形成，不生影響，爰不一一再加以論述，併
    此明。
陸、據上論結，本件上訴為一部有理由，一部無理由，被上訴人
    之附帶上訴為無理由，依民事訴訟法第四百五十條、第四百
    四十九條第一項、第七十九條、第七十八條，判決如主文。
中　　華　　民　　國　 100　　年　　3 　　月　　2 　　日
                民事第一庭    審判長法　官  吳火川
                                    法　官  胡景彬
                                    法　官  陳繼先
以上正本係照原本作成。
不得上訴。
                                    書記官  蘇昭文
中　　華　　民　　國　 100　　年　　3 　　月　　2 　　日
                                                      Ａ
附件：計算表：
┌───┬──────┬──────┬──────┬─────┬───────┬───────┐
│項  目│原告起訴金額│原告願打折金│原告一審判准│原告一審敗│原告二審附帶上│已領取和解金及│
│      │（單位：新台│額（被告負擔│金額（被告負│訴金額    │訴金額        │強制汽車責任保│
│      │幣）        │50％）      │擔10％）    │          │              │險理賠金      │
├───┼──────┼──────┼──────┼─────┼───────┼───────┤
│      │殯喪費：    │殯喪費：    │殯喪費：    │殯喪費：  │殯喪費：      │              │
│      │95,950元    │47,975元    │9,595元     │86,355元  │19,190元      │              │
│      │            │            │            │          │              │              │
│      │扶養費：    │扶養費：    │扶養費：    │扶養費：  │扶養費：      │和解金：      │
│丁○○│1,499,736元 │749,868元   │0元         │1,499,736 │0元           │1,700,000元   │
│      │            │            │            │元        │              │              │
│      │慰撫金：    │慰撫金：    │慰撫金：    │          │慰撫金：      │強制險理賠金：│
│      │1,000,000元 │500,000元   │100,000元   │慰撫金：  │200,000元     │375,000元     │
│      │            │            │            │900,000元 │              │              │
│      │合計：      │合計：      │合計：      │          │合計：        │              │
│      │2,595,686元 │1,297,843元 │109,595元   │          │219,190元     │              │
├───┼──────┼──────┼──────┼─────┼───────┼───────┤
│      │扶養費：    │扶養費：    │扶養費：    │扶養費：  │扶養費：      │              │
│      │698,679元   │349,339元   │69,868元    │628,811元 │139,736元     │              │
│      │            │            │            │          │              │              │
│丙○○│慰撫金：    │慰撫金：    │慰撫金：    │慰撫金：  │慰撫金：      │強制險理賠金：│
│      │1,000,000元 │500,000元   │100,000元   │900,000元 │200,000元     │375,000元     │
│      │            │            │            │          │              │              │
│      │合計：      │合計：      │合計：      │          │合計：        │              │
│      │1,698,679元 │849,339元   │169,868元   │          │339,736元     │              │
├───┼──────┼──────┼──────┼─────┼───────┼───────┤
│      │扶養費：    │扶養費：    │扶養費：    │扶養費：  │扶養費：      │              │
│      │942,979元   │471,490元   │94,298元    │848,681元 │188,596元     │              │
│      │            │            │            │          │              │              │
│      │慰撫金：    │慰撫金：    │慰撫金：    │慰撫金：  │慰撫金：      │強制險理賠金：│
│甲○○│1,000,000元 │500,000元   │100,000元   │900,000元 │200,000元     │375,000元     │
│      │            │            │            │          │              │              │
│      │合計：      │合計：      │合計：      │          │合計：        │              │
│      │1,942,979元 │971,490元   │194,298元   │          │388,596元     │              │
├───┼──────┼──────┼──────┼─────┼───────┼───────┤
│      │扶養費：    │扶養費：    │扶養費：    │扶養費：  │扶養費：      │              │
│      │1,232,640元 │616,320元   │123,264元   │1,109,376 │246,528元     │              │
│      │            │            │            │元        │              │              │
│乙○○│慰撫金：    │慰撫金：    │慰撫金：    │          │慰撫金：      │強制險理賠金：│
│      │1,000,000元 │500,000元   │100,000元   │慰撫金：  │200,000元     │375,000元     │
│      │            │            │            │900,000元 │              │              │
│      │合計：      │合計：      │合計：      │          │合計：        │              │
│      │2,232,640元 │1,116,320元 │223,264元   │          │446,528元     │              │
└───┴──────┴──────┴──────┴─────┴───────┴───────┘
